臺灣板橋地方法院刑事判決　　　　　　　96年度易字第2522號
公　訴　人　臺灣板橋地方法院檢察署檢察官
被　　　告　甲○○
　　　　　　　　　　（另案於臺灣臺北看守所羈押中）
上列被告因竊盜案件，經檢察官提起公訴（96年度偵字第14028
號），被告於審理中對被訴之事實為有罪陳述，本院裁定行簡式
審判程序，並判決如下：
    主  文
甲○○攜帶兇器毀壞門扇竊盜，處有期徒刑壹年肆月，減為有期
徒刑捌月。
    事  實
一、甲○○前於民國九十五年十月十六日犯竊盜罪後（嗣經本院
    於九十六年八月十四日以九十六年度易字第一九八一號判處
    有期徒刑一年二月，減為有期徒刑七月在案；尚未執行），
    猶不知悔改，竟意圖為自己不法之所有，於九十五年十二月
    二十二日上午十時許（起訴書略載同日上午九時許至同日晚
    間七時四十五分許前之間某時，並記載無證據顯示係夜間所
    為），攜帶其所有客觀上具危險性，足以對人之生命、身體
    構成威脅，可供兇器使用之一字型螺絲起子、活動扳手各一
    支，由臺北縣三重市○○路○段一八六號一樓大門進入至該
    大樓之三樓之樓梯間，先按該址三樓住宅之電鈴，發現屋內
    無人後，即手持上開螺絲起子、活動扳手打開破壞上址三樓
    住宅之第一道鐵門及第二道木門之門鎖（上開門鎖分屬上開
    鐵門、木門之一部），並開啟上開鐵門、木門後，侵入上開
    住宅內（所涉侵入住宅部分未據告訴），竊取林華陽所有放
    置在上開三樓住宅主臥房內之相機一台、鑽石一枚（上開物
    品各價值約新臺幣﹝下同﹞一萬五千元）、現金硬幣約五千
    元，得手後逃離現場，並至臺北縣三重市重新橋下跳蚤市場
    將所竊取之上開相機、鑽戒變賣現金花用。嗣因林華陽於同
    日下午七時五十分許返家發現家中失竊，旋通知其父乙○○
    報警在上址三樓住宅房間內採得指紋數枚，並送往內政部警
    政署刑事警察局鑑驗結果發現與該局檔存甲○○指紋卡之左
    環指指紋相符，始查悉上情。
二、案經林華陽訴由臺北縣政府警察局三重分局報請臺灣板橋地
    方法院檢察署檢察官偵查起訴。
    理  由
一、上揭竊盜之犯罪事實，業據被告甲○○於本院審理中坦承不
    諱，核與告訴人林華陽於警詢之指證情節相符，並經證人乙
    ○○於警詢、本院審理中證述失竊情節屬實，且本件警方在
    上開三樓住宅房間內採得之指紋，經送往刑事警察局鑑驗結
    果發現與該局檔存被告甲○○之左環指指紋相符一節，亦有
    該局九十六年三月二日刑紋字第０九六００二九八一七號鑑
    驗書及所附指紋照片、指紋卡等件在卷可稽。綜上，足徵被
    告自白核與事實相符，堪以採憑。本案事證明確，被告犯行
    堪以認定，應依法論科。
二、查被告本件竊取財物時所攜帶之一字型螺絲起子、活動扳手
    各一支，雖未扣案，但依據被告、證人林華陽於警詢、乙○
    ○於警詢、本院審理中之供證情節，被告既可持上開工具破
    壞被害人住宅鐵門、木門之門鎖，顯見該一字型螺絲起子、
    活動扳手應係金屬材質且質地堅硬，若持以行兇，客觀上足
    以傷害人之生命、身體安全而具有危險性，足徵該一字型螺
    絲起子、活動扳手在客觀上足以對於人之生命、身體安全構
    成威脅，屬兇器無訛。又毀壞構成門之一部之門鎖行竊，自
    應論以刑法第三百二十一條第一項第二款之毀壞門扇竊盜罪
    （最高法院六十四年度第四次刑庭庭推總會議決議(一)意旨參
    照）。本件被告係破壞告訴人林華陽住宅第一道鐵門、第二
    道木門之門鎖，而上開門鎖分別係構成上開鐵門、木門之一
    部分，業據證人乙○○於本院審理中證述在卷。是被告於日
    間攜帶上開兇器，並持以破壞構成上開住宅鐵門、木門之一
    部之門鎖，開啟鐵門、木門後進入上開住宅內行竊，核其所
    為，係犯刑法第三百二十一條第一項第二款、第三款之攜帶
    兇器毀壞門扇竊盜罪。爰審酌被告前有竊盜之犯罪紀錄（見
    臺灣高等法院被告前案紀錄表及本院九十六年度易字第一九
    八一號判決），顯見其素行不佳，及其犯罪之動機、目的、
    手段、被害人所受損害，被告竊盜犯行對於社會治安之危害
    甚大，兼衡被告所竊取財物之價值，其智識程度，及犯後於
    本院審理中坦承全部犯行之態度等一切情狀，量處如主文所
    示之刑，以資懲儆。又中華民國九十六年罪犯減刑條例於九
    十六年七月十六日起施行，本件被告上開犯罪符合該條例第
    二條第一項第三款之情形，應依法減其宣告刑二分之一。至
    被告行竊時所用之一字型螺絲起子、活動扳手各一支，固係
    被告犯罪所用之物，但未據扣案，且前經被告丟棄而不知去
    向，業據其供明在卷，上開工具既非違禁物，為免執行困難
    ，爰不予宣告沒收，附此敘明。
據上論斷，應依刑事訴訟法第二百七十三條之一第一項、第二百
九十九條第一項前段，刑法第三百二十一條第一項第二、三款，
中華民國九十六年罪犯減刑條例第二條第一項第三款、第七條，
判決如主文。
本案經檢察官鄭潔如到庭執行職務。
中　　華　　民　　國　　96　　年　　9 　　月　　12　　日
                  刑事第十六庭  法　官  楊 志 雄
以上正本證明與原本無異
如不服本判決應於送達後十日內向本院提出上訴狀
                                 書記官 陳 春 銘
中　　華　　民　　國　　96　　年　　9 　　月　　12　　日
附錄本案論罪科刑法條全文：
刑法第321條第1項第2、3款
犯竊盜罪而有左列情形之一者，處6月以上、5年以下有期徒刑：
二、毀越門扇、牆垣或其他安全設備而犯之者。
三、攜帶兇器而犯之者。
